臺灣彰化地方法院民事裁定
110年度小上字第28號
上  訴  人  鄭天祥  
訴訟代理人  廖國竣律師
被  上訴人  趙國安  
上列當事人間請求清償債務事件，上訴人對於民國110年5月10日
本院彰化簡易庭第一審判決（110年度彰小字第245號）提起上訴
，本院裁定如下：
    主  文
上訴駁回。
第二審訴訟費用新臺幣1,500元由上訴人負擔。
    理  由
壹、按對於小額程序之第一審裁判上訴，非以其違背法令為理由
    ，不得為之。上訴狀內應記載上訴理由，表明下列各款事項
    ：、原判決所違背之法令及其具體內容。、依訴訟資料可
    認為原判決有違背法令之具體事實，民事訴訟法（下稱民訴
    法）第436條之24第2項、第436條之25分別定有明文。又依
    同法第436條之32準用第468條及第469條第1款至第5款規定
    ，判決不適用法規或適用不當者，為違背法令，其中判決有
    同法第469條第1款至第5款所列各款情形之一者，為當然違
    背法令。次按當事人於小額訴訟程序提起上訴，如依民訴法
    第468條規定，以第一審判決有不適用法規或適用法規不當
    為上訴理由時，其上訴狀或理由書應有具體之指摘，並揭示
    該法規之條項或其內容，若係成文法以外之法則，應揭示該
    法則之旨趣，倘為司法院解釋或最高法院之判例，則應揭示
    該判解之字號或其內容，如依民訴法第469條第1款至第5款
    所列各款情形為理由時，其上訴狀或理由書應揭示合於該條
    款之事實，上訴狀或理由書如未依此項方法表明，或其所表
    明者，顯與上開法條規定之情形不相合時，即難認已對於小
    額程序第一審判決之違背法令有具體之指摘，其上訴自難認
    為合法（最高法院71年台上字第314號判決意旨參照）。此
    外，因民事訴訟法第469條第6款所列之判決不備理由或理由
    矛盾，於小額事件之上訴程序，不在準用之列，故小額事件
    中所謂違背法令，即不包括認定事實錯誤、取捨證據不當或
    就當事人提出之事實或證據未予調查或斟酌之判決不備理由
    情形，從而，上訴狀或理由書以第一審判決有前揭判決不備
    理由之情形為上訴理由，其上訴亦非合法。再者，依民訴法
    第436條之32第2項準用同法第471條第1項之規定，小額訴訟
    程序之上訴人若未於提起上訴後20日內提出如上所述之合法
    上訴理由書於法院，法院無庸命其補正，即得以裁定駁回之
    。
貳、本件上訴意旨略以：
　　按物之出賣人，負交付其物於買受人，並使其取得該物所有
    權之義務；民法第348條第1項定有明文。是買賣契約之出賣
    人負有「交付」及「移轉所有權」與買受人之義務。次按當
    事人主張有利於己之事實者，就其事實有舉證之責任，民事
    訴訟法第277條前段定有明文。又原告對於自己主張之事實
    已盡證明之責後，被告對於其主張，如抗辯其不實並提出反
    對之主張者，則被告對其反對之主張，亦應負證明之責，此
    為舉證責任分擔之原則。而事實有常態與變態之分，主張常
    態事實者無庸負舉證責任，反之，主張變態事實者，則須就
    其所主張之事實負舉證責任。本件買賣契約之出賣人即被上
    訴人應負有「交付」遊戲貨幣與上訴人之義務，並應就此負
    其業已交付之舉證責任，惟原審卻疏未調查，且上訴人已答
    辯被上訴人並未交付其所儲值贈買之遊戲貨幣，被上訴人亦
    未能提出相關證明，原審對於證據之取捨、事實之認定已有
    重大之違誤，且係涉及足以影響判決認定之重要基礎者，堪
    認原審判決確已有應調查之證據卻未為調查之情，應屬判決
    不適用法規者，已然違背法令等語，並聲明：
　一、原判決廢棄。
　二、被上訴人在第一審之訴駁回。
　三、第一審、二審之訴訟費用由被上訴人負擔。
參、經查：
　　前開上訴人所持上訴理由，無非係指摘原審就被上訴人有無
    交付遊戲貨幣與上訴人等事實之認定有所錯誤，而未具體說
    明原判決有何不適用法規或適用法規不當之情形，亦未表明
    原判決有何違背法令之處及其具體內容，暨依訴訟資料認為
    原判決有何違背法令之具體事實，故難認其已合法表明上訴
    理由，揆諸首揭規定及說明，本件上訴為不合法，本院毋庸
    命為補正，應以裁定駁回。
肆、據上論結，本件上訴不合法，依民事訴訟法第436條之32第1
    項、第2項、第444條第1項本文、第95條、第78條、第436條
    之19第1項，裁定如主文。
中　　華　　民　　國　　110 　年　　12　　月　 　1　　日
                  民事第四庭  　審判長法官　王鏡明
                                      法官　謝仁棠
                                      法官　李言孫
以上正本係照原本作成。
不得抗告。
中　　華　　民　　國　　110 　年　　12　　月　 　2　　日
                                    書記官  梁永慶